【裁判字號】    99,易,3073
【裁判日期】    991122
【裁判案由】    竊盜等
【裁判全文】
臺灣臺北地方法院刑事判決              99年度易字第3073號
公  訴  人  臺灣臺北地方法院檢察署檢察官
被      告  甲○○
上列被告因竊盜等案件，經檢察官提起公訴（99年度偵字第2397
8 號），本院判決如下：
    主  文
甲○○攜帶兇器竊盜，處有期徒刑柒月；又毀棄他人之車窗玻璃
，足以生損害於他人，處拘役拾日，如易科罰金，以新臺幣壹
仟元折算壹日。
    事  實
一、甲○○前因強盜、竊盜及施用毒品案件，分別經臺灣高等法
    院93年度上訴字第1034號刑事判決判處有期徒刑5 年6 月、
    本院92年度易字第1840號刑事判決判處有期徒刑8 月、臺灣
    板橋地方法院93年度訴字第292 號刑事判決判處有期徒刑8
    月，分別確定在案，並經臺灣高等法院94年度聲字第491 號
    裁定應執行有期徒刑6 年6 月，甲○○於民國93年9 月7 日
    入監服刑，至98年10月15日縮短刑期假釋出監，假釋期間付
    保護管束，原訂於99年9 月13日始屆滿。詎甲○○猶不知悔
    改，於假釋期間內，基於毀損及意圖為自己不法所有之犯意
    ，於99年8 月15日上午9 時30分許，在臺北市○○區○○路
    近泉州街附近，攜帶客觀上足對人之生命、身體、安全構成
    威脅而具有危險性之螺絲起子1 把（已丟棄，未扣案) ，以
    該把螺絲起子敲破乙○○所有車牌號碼T4-933號營業用小客
    車之左後三角車窗玻璃，致生損害於乙○○，再侵入車內竊
    取零錢硬幣約計新臺幣（下同）200 元得手。嗣因乙○○發
    現車窗遭打破且現金遭竊，乃報警進行鑑識採證，經警在左
    後三角車窗旁烤漆上及車內中央扶手處採獲血跡，於送臺北
    市政府警察局刑事鑑識中心比對，與甲○○之DNA-STR 型別
    相符，始查悉上情。
二、案經乙○○訴由臺北市政府警察局中正第二分局移請臺灣臺
    北地方法院檢察署檢察官偵查起訴。
    理  由
一、證據能力之判斷：
    被告甲○○對於下列各項證據方法，均未爭執其證據能力，
    並同意作為證據（見本院卷第38頁反面），本院審酌其作成
    時之情況，認為並無不適當之情事，均得作為證據，合先敘
    明。
二、認定事實所憑之證據及理由：
    訊據被告甲○○坦承攜帶螺絲起子1 把毀棄車窗玻璃並侵入
    竊取200 元之犯行不諱（見偵查卷第5 至6 頁、第40頁、本
    院卷第38頁反面、第41頁），並據被害人乙○○證述上情明
    確（見偵查卷第7 頁反面、第40頁），而遺留在車窗、上、
    中央扶手上之血跡經臺北市政府警察局採證送驗結果，核與
    被告唾液棉棒之DNA-STR 型別相符，亦有鑑驗書、刑案現場
    勘查報告、現場照片附卷可稽（見偵查卷第10至11頁、第12
    至18頁），是被告任意性之自白，有前開各項證據足佐，堪
    認與事實相符，可以採信。綜上，本案事證明確，被告攜帶
    螺絲起子敲破車窗玻璃而竊取現金200 元之犯行，洵堪認定
    ，應予依法論罪科刑。
三、論罪科刑之依據：
    按刑法第321 條第1 項第3 款之攜帶兇器竊盜罪，係以行為
    人攜帶兇器竊盜為其加重條件，此所謂兇器，其種類並無限
    制，凡客觀上足對人之生命、身體、安全構成威脅，具有危
    險性之兇器均屬之，且祇須行竊時攜帶此種具有危險性之兇
    器為已足，並不以攜帶之初有行兇之意圖為必要。螺絲起子
    為足以殺傷人生命、身體之器械，顯為具有危險性之兇器（
    最高法院79年臺上字第5253號判例意旨參照）。是核被告所
    為，係犯刑法第321 條第1 項第3 款攜帶兇器竊盜罪及同法
    第354 條毀棄他人之物罪。被告先以螺絲起子敲破車窗玻璃
    ，再侵入車內著手竊取財物，故此2 犯行，犯意個別，行為
    互異，應予分論併罰。爰審酌：(一)被告因貪圖己利竟為本案
    毀損及攜帶兇器竊盜之犯行，致生損害於乙○○；(二)且被告
    前因強盜、竊盜及施用毒品案件，經臺灣高等法院93年度上
    訴字第1034號刑事判決判處有期徒刑5 年6 月、本院92年度
    易字第1840號刑事判決判處有期徒刑8 月、臺灣板橋地方法
    院93年度訴字第292 號刑事判決判處有期徒刑8 月，分別確
    定在案，並經臺灣高等法院94年度聲字第491 號裁定應執行
    有期徒刑6 年6 月，被告於93年9 月7 日入監服刑，至98年
    10月15日縮短刑期假釋出監，假釋期間付保護管束，原訂於
    99年9 月13日始屆滿等情，有臺灣高等法院被告前案紀錄表
    在卷足參（見本院卷第21至36頁），被告於假釋期間內再犯
    本案2 罪，顯無悔悟；(三)惟被告敲破之三角車窗玻璃及竊取
    之現金金額均尚輕微，又被告犯罪後，始終坦白認罪，深表
    悔意等一切情狀，分別量處如主文所示之刑，並均諭知易科
    罰金之折算標準，以示懲儆。至於被告攜帶之螺絲起子1 把
    ，業經被告丟棄，據被告陳明在卷（見偵查卷第40頁、本院
    卷第41頁），衡情應已滅失，自無沒收之必要，附此說明。
據上論斷，應依刑事訴訟法第284 條之1 、第299 條第1 項前段
，刑法第321 條第1 項第3 款、第354 條、第41條第1 項前段，
刑法施行法第1 條之1 第1 項、第2 項前段，判決如主文。
本案經檢察官葉芳秀到庭執行職務。
中    華    民    國    99    年    11    月    22    日
                  刑事第六庭  法  官  林晏如
上正本與原本無異。
如不服本判決，應於判決送達後10日內向本院提出上訴狀（應抄
附繕本）。告訴人或被害人如對於本判決不服者，應具備理由請
求檢察官上訴，其上訴期間之計算係以檢察官收受判決正本之日
期為準。
                              書記官  楊盈茹
中    華    民    國    99    年    11    月    22    日
附錄本案論罪科刑法條全文：
中華民國刑法第321條
犯竊盜罪而有左列情形之一者，處 6 月以上、 5 年以下有期徒
刑：
一、於夜間侵入住宅或有人居住之建築物、船艦或隱匿其內而犯
    之者。
二、毀越門扇、牆垣或其他安全設備而犯之者。
三、攜帶兇器而犯之者。
四、結夥三人以上而犯之者。
五、乘火災、水災或其他災害之際而犯之者。
六、在車站或埠頭而犯之者。
前項之未遂犯罰之。
中華民國刑法第354條
毀棄、損壞前二條以外之他人之物或致令不堪用，足以生損害於
公眾或他人者，處2 年以下有期徒刑、拘役或5 百元以下罰金。

司法院資訊處製作；財團法人民間司法改革基金會備份。
